【裁判字號】    92,交簡上,135
【裁判日期】    921128
【裁判案由】    公共危險
【裁判全文】
臺灣臺北地方法院刑事判決                      九十二年度交簡上字第一三五號
    上  訴  人  甲○○  男，六.
    即  被  告
右列上訴人即被告因公共危險案件，不服臺灣臺北地方法院臺北簡易庭民國九十二年
一月二十三日九十一年度北交簡字第三八０五號簡易判決（臺灣臺北地方法院檢察署
檢察官聲請簡易判決處刑書案號：九十一年度偵字第二０八四二號），提起上訴，本
院管轄之第二審合議庭判決如左：
    主    文
上訴駁回。
    事    實
一、甲○○於民國九十一年八月二十五日凌晨飲用酒類，明知其已因服用酒類，達不
    能安全駕駛動力交通工具之程度，竟仍於同日凌晨一時二十分許，駕駛動力交通
    工具車牌號碼九Ｃ－四一六號營業小客車，沿臺北市○○路○○路緣由北向南方
    向倒車，因酒後注意力、判斷力、操控力降低而猛力撞擊後方路旁停車格內、侯
    仲儂所有、車牌號碼ＤＳ－九三四五號自用小客車前保險桿，並將該車牌號碼Ｄ
    Ｓ－九三四五號自用小客車向後推擠達五‧二公尺後，甲○○復將所駕車輛左轉
    西向前行，猛力撞擊停放龍江路西側路旁停車格內、咸震南所有、車牌號碼ＧＭ
    －一六二一號自用小客車左後葉子板，致該自用小客車再推擠撞及停放路旁機車
    停車格內以及人行道上林邦其所有、車牌號碼ＩＤＡ－七五０號、佳鑫廣告企業
    有限公司所有、車牌號碼ＤＵＲ－六九五號、吳厚德所有、車牌號碼ＨＣＵ－三
    八六號、賴威君所有、車牌號碼ＤＵＺ－０二七號、黃莉媜所有、車牌號碼ＤＰ
    Ｔ－九一八號、吳建邦所有、車牌號碼ＡＶＫ－二八五號、林敏揚所有、車牌號
    碼ＢＡＱ－二三六號、彭蘭晴所有、車牌號碼ＲＯＣ－六二九號、蘇筠惠所有、
    車牌號碼ＤＰＦ－三七二號、溫光亮所有、車牌號碼ＤＢＰ－八四五號、李建盛
    所有、車牌號碼ＱＱＯ－八九五號共十一輛輕重型機車，以及位在臺北市○○路
    三二四號商號之廣告招牌，經警據報前往處理並對甲○○進行呼氣酒精濃度檢測
    ，甲○○於九十一年八月二十五日凌晨一時五十三分許之呼氣酒精濃度為０‧七
    五毫克＼公升，因而發覺上情。
二、案經臺北市政府警察局中山分局報請臺灣臺北地方法院檢察署檢察官聲請簡易判
    決處刑。
    理    由
一、訊據被告甲○○固不否認於右揭時間飲用酒類後，駕駛動力交通工具車牌號碼九
    Ｃ－四一六號營業小客車，沿臺北市○○路○○路緣由北向南方向倒車，猛力撞
    擊後方路旁停車格內、侯仲儂所有、車牌號碼ＤＳ－九三四五號自用小客車前保
    險桿，再猛力撞擊停放龍江路西側路旁停車格內、咸震南所有、車牌號碼ＧＭ－
    一六二一號自用小客車左後葉子板，致該自用小客車再推擠撞及停放路旁機車停
    車格內以及人行道上十一輛輕重型機車，以及位在臺北市○○路三二四號商號之
    廣告招牌等情，惟矢口否認服用酒類不能安全駕駛動力交通工具而駕駛，辯稱：
    當日其擬將車輛停放臺北市○○路○○路旁停車格，始向後倒車，係因有絨布卡
    夾油門踏板，始造成車輛向後暴衝撞及後方停放之車牌號碼ＤＳ－九三四五號自
    用小客車，並再轉向衝撞道路東側路旁停放之車牌號碼ＤＳ－九三四五號自用小
    客車，實則其仍能正常駕駛，並未因飲酒不能安全駕駛動力交通工具云云。
二、經查：
（一）被告於九十一年八月二十五日凌晨飲用酒類後，仍於同日凌晨一時二十分許駕
      駛動力交通工具車牌號碼九Ｃ－四一六號營業小客車，沿臺北市○○路○○路
      緣由北向南方向倒車，因酒後注意力、判斷力、操控力降低而猛力撞擊後方路
      旁停車格內、侯仲儂所有、車牌號碼ＤＳ－九三四五號自用小客車前保險桿，
      並將該車牌號碼ＤＳ－九三四五號自用小客車向後推擠達五‧二公尺後，被告
      復將所駕車輛左轉西向前行，猛力撞擊停放龍江路西側路旁停車格內、咸震南
      所有、車牌號碼ＧＭ－一六二一號自用小客車左後葉子板，致該自用小客車再
      推擠撞及停放路旁機車停車格內以及人行道上林邦其所有、車牌號碼ＩＤＡ－
      七五０號、佳鑫廣告企業有限公司所有、車牌號碼ＤＵＲ－六九五號、吳厚德
      所有、車牌號碼ＨＣＵ－三八六號、賴威君所有、車牌號碼ＤＵＺ－０二七號
      、黃莉媜所有、車牌號碼ＤＰＴ－九一八號、吳建邦所有、車牌號碼ＡＶＫ－
      二八五號、林敏揚所有、車牌號碼ＢＡＱ－二三六號、彭蘭晴所有、車牌號碼
      ＲＯＣ－六二九號、蘇筠惠所有、車牌號碼ＤＰＦ－三七二號、溫光亮所有、
      車牌號碼ＤＢＰ－八四五號、李建盛所有、車牌號碼ＱＱＯ－八九五號共十一
      輛輕重型機車，以及位在臺北市○○路三二四號商號之廣告招牌，經警據報前
      往處理並對被告進行呼氣酒精濃度檢測，被告於九十一年八月二十五日凌晨一
      時五十三分許之呼氣酒精濃度為０‧七五毫克＼公升之事實，業據被告於警訊
      中坦承不諱，核與呼氣酒精濃度檢測單、舉發違反道路交通管理事件通知單、
      刑法第一百八十五條之三案件測試觀察紀錄表、臺北市政府警察局中山分局交
      通分隊道路交通事故調查報告表、談話紀錄表、補充資料表、現場照片、車輛
      照片所載相符；其中被告於九十一年八月二十五日凌晨一時五十三分許之呼氣
      酒精濃度為０‧七五毫克＼公升，且為警查獲、測試或訊問過程中，有腳步不
      穩、多話，顯無法正常駕駛情事，並經到場處理之員警測試、觀察後記載明確
      ，有呼氣酒精濃度檢測單、刑法第一百八十五條之三案件測試觀察紀錄表在卷
      可考。
（二）被告雖辯稱當日係因有絨布卡夾油門踏板，始造成其所駕車輛向後暴衝撞及後
      方停放之車牌號碼ＤＳ－九三四五號自用小客車，並再轉向衝撞道路東側路旁
      停放之車牌號碼ＤＳ－九三四五號自用小客車，實則其仍能正常駕駛，並未因
      飲酒不能安全駕駛動力交通工具云云，然：
    １遭被告所駕車輛車尾猛力撞擊之車牌號碼ＤＳ－九三四五號自用小客車係停放
      在該路段東側路旁第一個停車格內，前方並無其他停車格，此參現場照片、道
      路交通事故調查報告表上Ｂ車（即車牌號碼ＤＳ－九三四五號自用小客車）輪
      胎印痕起迄位置即明，而被告竟稱其係擬將車輛倒車停放至路旁停車格內，是
      被告已因酒醉意識不清、注意力降低而未能發覺該停車格內已有停放自用小客
      車甚明。
    ２被告酒後駕駛車牌號碼九Ｃ－四一六號營業小客車沿臺北市○○路○○路緣由
      北向南方向倒車，猛力撞擊後方路旁停車格內、侯仲儂所有、車牌號碼ＤＳ－
      九三四五號自用小客車前保險桿後，並將該車牌號碼ＤＳ－九三四五號自用小
      客車向後推擠達五‧二公尺，此觀卷附道路交通事故調查報告表上Ｂ車（即車
      牌號碼ＤＳ－九三四五號自用小客車）輪胎印痕長度自明，故被告於撞擊後方
      車輛後並未即時為煞停等處置，反繼續猛力推擠後方車輛，其注意力、反應力
      已嚴重降低，亦堪認定。
    ３再依卷附事故現場照片、車輛照片及交通事故補充資料表所示，事故後被告所
      駕車輛除後車尾凹陷外，前保險桿亦破損掉落，而倘被告所辯屬實，其所駕車
      輛僅以車尾撞及後方路旁停車格內、車牌號碼ＤＳ－九三四五號自用小客車前
      保險桿，再轉向衝撞道路東側路旁停放之車牌號碼ＤＳ－九三四五號自用小客
      車，被告所駕車輛車頭應無碰撞，何以事故後其所駕車輛前保險桿竟破損掉落
      ？況被告於當日凌晨二時四十五分許製作談話紀錄表時，係陳稱其倒車時先因
      倒車檔不順而衝撞後方車輛，後向前移動時又因油門不順而衝撞停放另一側之
      自用小客車，此有談話紀錄表可按，斯時事故甫發生未久，被告對事故發生經
      過記憶應較清晰、正確，所述情節亦較未經刪改、潤飾，是被告所駕車輛當日
      並非因絨布卡夾油門，而係因被告操作不當而先向後撞及後方路旁停車格內、
      車牌號碼ＤＳ－九三四五號自用小客車前保險桿，將該車向後推擠達五‧二公
      尺後，復左轉西向前行，猛力撞擊停放龍江路西側路旁停車格內、車牌號碼Ｇ
      Ｍ－一六二一號自用小客車左後葉子板，致該自用小客車再推擠撞及停放路旁
      機車停車格內以及人行道上共十一輛輕重型機車，以及位在臺北市○○路三二
      四號商號之廣告招牌，殆無疑義。
（三）按刑法第一百八十五條之三規定所謂「不能安全駕駛」，係抽象危險犯，並不
      以發生具體危險為必要，對於呼氣酒精濃度已達每公升０．五五毫克（０．五
      五亳克＼公升）以上，肇事率為一般正常人之十倍，認為已達不能安全駕車之
      標準，此業經法務部八十八年五月十八日以法八八檢字第００一六六九號函告
      週知，應為絕對不能安全駕駛動力交通工具；而就醫學文獻所知，酒精對人體
      造成之影響，於呼氣時酒精濃度達每公升０‧二五毫克（約合體內血液中酒精
      濃度五０亳克＼公升或百分之零點零五）即會輕度中毒，造成輕度協調功能降
      低，呼氣酒精濃度達每公升０‧五毫克時（約合體內血液中酒精濃度一００亳
      克＼公升或百分之零點一）屬輕到中度中毒症狀，出現反應較慢、感覺減低、
      影響駕駛之狀況，又飲酒後一小時許，其體內血液酒精濃度可達最高，飲酒一
      小時後其體內之酒精濃度隨即消減，此亦分別有行政院國軍退除役官兵輔導委
      員會臺北榮民總醫院八十八年八月五日（八八）北總內字第二六八六八號函、
      八十八年十月二十六日（八八）院賓文廉字第一三四０七號臺灣高等法院函附
      台北醫學院附設醫院精神科主任蔡尚穎「酒精對人體生理與行為之影響」一文
      可據。本件被告於九十一年八月二十五日凌晨飲用酒類達呼氣酒精濃度０‧七
      五毫克＼公升程度，仍駕駛動力交通工具車牌號碼九Ｃ－四一六號營業小客車
      沿臺北市○○路○○路緣由北向南方向倒車，因酒後注意力、判斷力、操控力
      降低而猛力撞擊後方路旁停車格內、車牌號碼ＤＳ－九三四五號自用小客車前
      保險桿，將該車牌號碼ＤＳ－九三四五號自用小客車向後推擠達五‧二公尺，
      被告復將所駕車輛左轉西向前行，猛力撞擊停放龍江路西側路旁停車格內、車
      牌號碼ＧＭ－一六二一號自用小客車左後葉子板，致該自用小客車再推擠撞及
      停放路旁機車停車格內以及人行道上共十一輛輕重型機車，以及位在臺北市○
      ○路三二四號商號之廣告招牌，且為警查獲、測試或訊問過程中，有腳步不穩
      、多話，顯無法正常駕駛情事，業如前述，被告當日呼氣酒精濃度已逾０．五
      五亳克＼公升，達輕到中度中毒、反應較慢、感覺降低、影響駕駛程度，且顯
      已造成其意識不清、注意力、判斷力、反應力、操控力、平衡感、駕駛能力均
      嚴重降低，應認已達不能安全駕駛動力交通工具之標準。
（四）則本件事證已臻明確，被告所辯要屬卸責、避就之詞，洵無可採，其犯行已堪
      認定，應依法論科。
三、核被告所為，係犯刑法第一百八十五條之三服用酒類不能安全駕駛動力交通工具
    而駕駛罪。原審認被告罪證明確，參酌被告於八十九年間因業務過失致死案件，
    經本院判處有期徒刑七月，被告上訴後，經臺灣高等法院、最高法院駁回上訴確
    定，為警查獲時之呼氣酒精濃度為０‧七五毫克＼公升，達意識不清、注意力、
    判斷力、反應力、操控力、平衡感、駕駛能力均降低、嚴重不能安全駕駛動力交
    通工具之程度，猶執意駕駛動力交通工具營業小客車，惟僅造成車輛毀損、尚未
    造成人員傷亡等節，依刑事訴訟法第四百四十九條第一項前段、第四百五十四條
    第二項，刑法第一百八十五條之三、第四十二條第二項，罰金罰鍰提高標準條例
    第二條予以論科，判處罰金一萬九千元，並諭知如易服勞役之折算標準，其認事
    用法均無不合，量刑亦甚妥適，上訴人上訴空言否認犯行，並非有據，應予駁回
    。
據上論斷，應依刑事訴訟法第四百五十五之一條第三項、第三百六十八條，判決如主
文。
本案經檢察官黃東焄到庭執行職務。
中      華      民      國    九十二    年     十一     月    二十八    日
                              臺灣臺北地方法院交通法庭
                                  審判長法  官  陳  博  文
                                        法  官  鄧  德  倩
                                        法  官  洪  文  慧
右正本證明與原本無異。
不得上訴。
                                        書記官  江  虹  儀
中      華      民      國    九十二    年     十一     月    二十八    日


司法院資訊處製作；財團法人民間司法改革基金會備份。
